臺灣板橋地方法院刑事判決　　　　　　　100年度易字第229號
聲　請　人　臺灣板橋地方法院檢察署檢察官
被　　　告　何展華
上列被告因毒品危害防制條例案件，經檢察官聲請以簡易判決處
刑（99年度偵字第23075 號），本院認不得以簡易判決處刑，改
依通常程序審理，判決如下：
    主  文
本件公訴不受理。
    理  由
一、聲請簡易判決處刑意旨略以：被告何展華明知甲基安非他命
    係毒品危害防制條例第2 條第2 項第2 款所定之第二級毒品
    ，不得持有，仍基於持有第二級毒品之犯意，於民國99年8
    月22日18時許，在南勢角捷運站，向真實姓名、年籍不詳，
    綽號「阿丁」之成年男子購買第三級毒品愷他命19包（淨重
    13.4010 公克，涉嫌意圖販賣而持有第三級毒品罪嫌部分，
    另為不起訴處分）及第二級毒品甲基安非他命藥丸2 顆（淨
    重0.6690公克，警方誤為MDMA）而持有之，嗣於99年8 月22
    日23時2 分許，在新北市中和區（即改制前臺北縣中和市○
    ○○街177 巷口，因形跡可疑，經警上前盤查，為警查獲並
    扣得上開毒品，始悉上情，因認被告涉有毒品危害防制條例
    第11條第2 項持有第二級毒品罪嫌。
二、按已經提起公訴或自訴之案件，在同一法院重行起訴者，應
    諭知不受理之判決，並得不經言詞辯論為之，刑事訴訟法第
    303 條第2 款、第307 條分別定有明文。又訴訟上所謂一事
    不再理之原則，關於實質上一罪或裁判上一罪，亦均有其適
    用，最高法院60年台非字第77號著有判例。
三、經查：
  (一)本件被告何展華因基於施用第二級毒品甲基安非他命之犯意
    ，於99年8 月23日凌晨1 時許為警採尿回溯96小時內之某時
    ，在不詳處所施用甲基安非他命1 次，嗣於99年8 月22日晚
    上11時2 分許，在新北市中和區（即改制前臺北縣中和市○
    ○○街177 巷口為警查獲，並扣得被告欲持供施用之甲基安
    非他命2 粒（驗餘淨重0.6545公克，警方誤為MDMA），且經
    其同意採集尿液送鑑後呈甲基安非他命類陽性反應，而涉違
    反毒品危害防制條例第10條第2 項施用第二級毒品之罪嫌，
    業據檢察官於99年12月14日以99年度毒偵字6734號向本院聲
    請簡易判決處刑，於100 年1 月21日繫屬本院（本院收文字
    號板簡字第00673 號），由本院以100 年度簡字第423 號案
    件受理（以下簡稱前案），並於100 年1 月28日判處被告有
    期徒刑4 月，如易科罰金，以新臺幣1000元折算1 日，扣案
    之第二級毒品甲基安非他命（驗餘淨重0.6548公克）沒收銷
    燬之（尚未確定）等情，有臺灣高等法院被告前案紀錄表、
    本院100 年度簡字第423 號刑事簡易判決電腦列印本各1 份
    在卷可稽，並經本院調閱該案卷宗全卷查明無訛。
  (二)按最高法院歷年來針對罪數問題乃建立所謂「吸收犯」之理
    論（最高法院93年度台上字第6502號判決參照），且其類型
    亦非專以高度行為吸收低度行為一類為限，尚包括全部行為
    吸收部分（階段）行為等。又所謂高度行為吸收低度行為，
    乃係基於法益侵害之觀點，認為當高度行為之不法內涵足以
    涵蓋低度行為時，方得論以吸收犯。查被告於警詢中供稱：
    「（警方查獲之愷他命19包，總毛重18.24 克、總淨重13.1
    1 克及搖頭丸2 顆【經鑑驗為甲基安非他命，警方誤為搖頭
    丸】你作何用途？）我自己個人吸食；（你如何吸食愷他命
    及搖頭丸？）愷他命是與香菸一起點燃吸食，搖頭丸是用吞
    的；（你第一次吸食愷他命及搖頭丸是於何時？何地吸食？
    最後一次於何時？何地吸食？）第一次於94年3 月下旬在桃
    園火車站的SKY 舞廳內，兩者一起吸食，最後一次吸食是99
    年8 月22日19時在臺北縣中和市○○街177 巷口吸食；（你
    所持有之愷他命19包，總毛重18.24 克、總淨重13 .11克及
    搖頭丸2 顆【經鑑驗為甲基安非他命，警方誤為搖頭丸】於
    何時？何地？向何人購買？）我是於99年8 月22日18時許在
    南勢角捷運站向一個綽號叫阿丁的男子購買等語（見偵查卷
    第5 、6 、10頁），而扣案之黃色圓形錠劑2 粒，經送鑑定
    結果，淨重0.6690公克，取樣0.0142公克，餘重0.6548公克
    ，檢出甲基安非他命成分，亦有交通部民用航空局航空醫務
    中心99年9 月10日航藥鑑字第0995708 號毒品鑑定書1 紙在
    卷可稽，足見於99年8 月22日當日扣案之黃色圓形錠劑2 粒
    乃甲基安非他命而非搖頭丸，另被告於99年8 月22日為警查
    獲後所採集之尿液經送檢驗結果，係呈MDA 、MDMA陰性反應
    ，安非他命、甲基安非他命陽性反應，亦有臺灣檢驗科技股
    份有限公司99年9 月7 日報告編號UL/2010/80650 號濫用藥
    物檢驗報告、99年11月24日報告編號UL/2010/B0000000號濫
    用藥物檢驗報告、臺北縣政府警察局中和第二分局毒品案犯
    罪嫌犯人姓名及代碼對照表各1 紙在卷可稽，足見被告所施
    用者應係甲基安非他命而非搖頭丸，亦與被告經查獲之毒品
    種類相符，是被告於警詢中供稱扣案之黃色圓形錠劑2 粒係
    欲供其施用一節，應非無據，而堪採信。
  (三)從而，本案檢察官起訴被告持有第二級毒品甲基安非他命之
    犯行，與被告於前案遭起訴之施用第二級毒品甲基安非他命
    犯行，兩者具有高、低度行為之實質上一罪關係，亦即被告
    被訴本件持有第二級毒品甲基安非他命之低度行為應為前案
    施用第二級毒品甲基安非他命之高度行為所吸收（前案判決
    亦同此認定），且本件扣案含第二級毒品甲基安非他命成分
    之黃色圓形錠劑2 粒，亦已於前案中經諭知沒收銷燬，有本
    院100 年度簡字第423 號刑事簡易判決電腦列印本在卷可佐
    。是本件被告被訴於上揭時間，持有第二級毒品甲基安非他
    命之事實，核與業經檢察官向本院聲請簡易判決處刑之前案
    ，屬同一案件。又本案係於100 年1 月21日（本院收文字號
    板簡字第00677 號）始繫屬本院，有本院收狀戳蓋於臺灣板
    橋地方法院檢察署檢察官板檢玉和99偵23075 字第07274 號
    函文在卷可考，則聲請人再就此同一案件，另以被告持有第
    二級毒品甲基安非他命向本院重行聲請簡易判決，依照上開
    說明，爰不經言詞辯論，逕為諭知不受理之判決。
據上論斷，應依刑事訴訟法第452 條、第303 條第2 款、第307
條，判決如主文。
中    華    民    國   100    年    2     月    10    日
                      刑事第二十三庭  法  官  曾 淑 娟
上列正本證明與原本無異。
如不服本判決應於收受判決後10日內向本院提出上訴書狀，並應
敘述具體理由。其未敘述上訴理由者，應於上訴期間屆滿後20日
內向本院補提理由書（均須按他造當事人之人數附繕本）「切勿
逕送上級法院」。
                                      書記官  許 育 菁
中    華    民    國    10    年    2     月    11    日